JUSTINO MÉRIDA, CECILIA LEONELA

Número de Colegiatura: 403

Calle El Palmar y El Cortijo, Condominio Amaral Dpto. 304 Ed. 3 Urb. Salamanca, Ate Teléfono: 3870150 Celular: 949706949

cjustinom@gmail.com

PERFIL

Licenciada en Bibliotecología y Ciencias de la Información. Durante los últimos meses viene realizando la tesis para obtener el grado de Magíster en Gestión de la Información y del Conocimiento. Cuenta con facilidad y gusto por el trabajo en equipo. Además, cuenta con experiencia en gestión de proyectos de mejora enfocados en servicios de información.

FORMACIÓN ACADÉMICA

2012 – 2013 Universidad Nacional Mayor de San Marcos

Maestría Gestión de la Información y del Conocimiento (Desarrollo de Tesis)

2013-2014 Pontificia Universidad Católica del Perú

Diplomado en Gestión de Proyectos con enfoque en Metodología PMI (en curso)

2002 – 2007 Universidad Nacional Mayor de San Marcos

Licenciada en Bibliotecología y Ciencias de la Información

EXPERIENCIA LABORAL

08/2013-09/2013 Programa de las Naciones Unidas para el Desarrollo Consultor

- Desarrollar el proyecto de Implementación de la biblioteca del programa.
- Realizar los procedimientos para la sostenibilidad del proyecto.
- Capacitar a los responsables de la biblioteca y control de publicaciones.

05/2013-05/2013 Banco Interamericano de Desarrollo, Sede Washington D.C. División de Gestión del Conocimiento. Consultor

- Actualizar los portales de gestión del conocimiento del Banco, utilizando Microsoft Share Point.

01/2013-04/2013 Banco Interamericano de Desarrollo, Sede Washington D.C. División de Gestión del Conocimiento. Winter Intern

- Actualizar el repositorio institucional del Banco, utilizando el software Dspace.
- Atender el servicio de referencia para los diferentes usuarios de la oficina principal, así como las consultas de los usuarios ubicados en las oficinas de América Latina.
- Realizar un reporte comparativo de las páginas web de Acceso a la Información Pública de cinco organismos internacionales.
- Elaborar guías de recursos de información específicas para cada país integrante del Banco, utilizando el software LibGuides.

03/2011-03/2013 Inmobiliaria VIVA GyM S.A. Control Documentario y Archivo. Responsable

- Diagnóstico y elaboración de proyecto para la implementación del área de control documentario.
- Coordinación de la gestión documental de todas las áreas de la empresa.
- Crear los procedimientos y normas de la gestión de documentos.
- Administrar el archivo pasivo y coordinar el servicio con la empresa Iron Mountain.
- Supervisar el servicio de digitalización de expedientes administrativos de clientes y proyectos.
- Realizar los reportes estadísticos del portal del conocimiento (SharePoint)

10/2010 – 02/2011 Universidad Peruana de Ciencias Aplicadas (UPC). Centro de Información. Asistente de Desarrollo de Colecciones

- Consolidar las solicitudes de bibliografía de los docentes por cada una de las carreras y unidades de negocio.
- Apoyar el proceso de compra de documentos para los centros de información de UPC, CIBERTEC y Escuela de Postgrado.
- Crear y aprobar las requisiciones de compra y servicios en el sistema de comercial para gestionar la compra de documentos.
- Recibir los documentos comprados a fin de colocarle etiqueta RFID y número de ingreso.
- Recibir e ingresar las revistas de los centros de información en el sistema Aleph.

10/2009 – 09/2010 Organización Internacional del Trabajo Biblioteca Regional. Asistente

- Responder a las consultas de información de los funcionarios de la Oficina, coordinadores de los proyectos en los países andinos, consultores e investigadores externos.
- Implementación del Sistema de gestión de venta y distribución de publicaciones.
- Diseminación de noticias en temas laborales y elaboración de productos informativos (Boletín Alerta Laboral y Serie Bibliográfica Digital).
- Apoyo en la coordinación de la Red de Bibliotecas de OIT para América Latina.
- Asistencia en el proceso de edición de las publicaciones regionales.
- Supervisión de la reorganización de la colección y distribución de donación de publicaciones.

04/2008 – 09/2009 Universidad Peruana de Ciencias Aplicadas (UPC) Centro de Información. Asistente de Servicios de Información

- Atención de consultas especializadas a alumnos de pregrado y docentes través del sistema de referencia Question Point y utilizando el sistema Aleph.
- Responsable de servicios de información para la Facultad de Ciencias de la Salud.
- Capacitación sobre recursos de información en la Biblioteca Virtual a los alumnos y docentes de la Universidad.
- Control de lectura interna de revistas, diarios, obras de referencia y separatas.

01/2009 – 03/2009 Organización Mundial de la Salud (OMS) HINAR. Traductora

- Traducción de módulos de capacitación de HINARI y PUBMED para los países de América Latina y el Caribe.

03/2008 – 07/2009 Universidad Peruana de Ciencias Aplicadas (UPC) Facultad de Ciencias de la Salud. Tutora

- Tutoría del curso Informática para las Ciencias de la Salud.

01/2008 – 03/2008 Universidad Peruana de Ciencias Aplicadas (UPC) Centro de Información. Representante de Catalogación

- Administración de la Biblioteca Virtual.
- Participación en el equipo coordinador de la migración de las bases de datos al sistema integrado de bibliotecas ALEPH.
- Administración de las bases de datos de publicaciones seriadas y bibliográficas.
- Ingreso de nuevos documentos a la base de datos Winisis utilizando Formato MARC.

07/2007 — 12/2007 Organización Panamericana de la Salud (OPS) Centro de Información y Documentación. Practicante

- Descripción bibliográfica e indización de documentos utilizando Metodología LILACS.
- Ingreso de fuentes de información en salud disponibles en Internet a través del LIS (Localizador de Información en Salud).
- Instalación, configuración y diseño del portal de la Biblioteca Virtual de Salud (BVS).
- Elaboración de guías para la instalación de herramientas BVS.
- Elaboración de CD-ROM temáticos (diseño y gestión de los contenidos).
- Búsqueda de información a través de bases de datos especializadas.

07/2006 – 12/2006 Organización Panamericana de la Salud (OPS) Centro de Información y Documentación – Practicante

- Control de las publicaciones periódicas utilizando Sistema SeCS.
- Diseminación selectiva de información a nivel nacional y regional, vía correo electrónico.
- Control diario del sistema de préstamo y preparación física de los documentos.

02/2005 – 11/2005 Instituto de Estudios Peruanos (IEP) Biblioteca. Asistente

- Ingreso de nuevos documentos: monografías seriadas, publicaciones periódicas en base de datos Microisis.
- Control de las adquisiciones de los documentos, mediante compra, donación y suscripción.
- Control diario del sistema de préstamo.
- Atención a usuarios especializados en el área de las Ciencias Sociales.

08/2004 – 12/2004 Organización Internacional del Trabajo Biblioteca Regional. Pasante

- Ingreso de nuevos documentos: monografías seriadas, publicaciones periódicas en base de datos Microisis.
- Control diario del sistema de préstamo.
- Asistencia en venta de publicaciones.
- Atención a usuarios especializados en temática laboral.

01/2004 – 05/2004 Universidad Nacional Mayor de San Marcos Biblioteca Central – Practicante

- Ingreso de nuevos documentos en el Sistema SABINI (clasificación utilizando el Sistema LC, descripción bibliográfica e indización).
- Procesos técnicos y complementarios

08/2003 – 10/2003 Universidad Nacional Mayor de San Marcos Biblioteca de la Facultad de Letras y Ciencias Humanas. Practicante

- Procesos Técnicos Ingreso de registros ISIS, WINISIS, Área de circulación, Sala de Internet.
- Ingreso de documentos en base de datos Microisis (descripción bibliográfica e indización).

IDIOMAS

Instituto Idiomas Católica

Nivel Avanzado

Alianza Francesa

Nivel Básico

CONOCIMENTOS DE COMPUTACIÓN

CIBERTEC

Curso Excel 2007 Expert. 01/2010 – 03/2010

Centro de Informática UNMSM

Curso de Computación Básica 2002

RECONOCIMIENTOS

- International Travel Award, auspiciado por Emerging Markets Information (EMIS) para asistir a la Conferencia Anual de la Asociación Americana de Bibliotecas Especializadas (SLA). San Diego, 7 al 12 de Junio de 2013.

CURSOS, SEMINARIOS Y OTROS

- Curso " Construcción de sistemas de gestión de archivos electrónicos mediante Archon". Grupo Expertia (participación). Lima, 28, 29 y 30 de noviembre 2011
- Seminario de Titulación y Asesoramiento conducentes a la Licenciatura en Bibliotecología y Ciencias de la Información con Informe Profesional UNMSM. Lima, abril agosto 2010
- Curso: Redacción, gramática y sintaxis para profesionales. Universidad San Martín de Porres (EPU) Lima, marzo 2010
- Curso: Coaching Personal. Autoconocimiento. Escuela de Postgrado de la UPC. Lima, agosto a ctubre 2010
- Curso "Joomla para bibliotecarios". Centro de Investigación y Orientación en Ciencia de la Información (CIRIO) (participación). Lima, 15 y 19 de junio 2009
- Seminario "Gestión del conocimiento: realidades y perspectivas". Pontificia Universidad Católica del Perú (participación). Lima, 26 y 27 de setiembre 2008
- Seminario Internacional "Control de Calidad de las Revistas Científicas". CONCYTEC, OPS/OMS Perú (participación). Lima, 14 y 15 de junio de 2007
- III Jornadas Nacionales de Bibliotecas Universitarias, ALTAMIRA -Grupo de Bibliotecas Académicas Peruanas (participación). Arequipa, octubre 2007.
- Curso virtual "Biblioteca y Web 2.0". Asociación Colombiana de Bibliotecólogos y Documentalistas (participación). Lima, julio agosto 2007
- Seminario Regional Andino MARC21: Bibliográfico y Autoridades. Biblioteca Nacional del Perú (participación). Lima, octubre 2007
- Taller de Biblioteca Digital en CD ROM. Colegio de Bibliotecólogos del Perú para el Instituto Nacional de Salud (participación). Lima, 28-30 noviembre y 2-5 diciembre de 2006.

- Taller Herramientas de BVS (Localizador de Información en Salud LIS). Colegio de Bibliotecólogos del Perú para el Instituto Nacional de Salud (participación). Lima, 4-11 de noviembre de 2006
- II Congreso Internacional de Bibliotecología e Información CIBI 2006. (Apoyo en la organización y Responsable de la elaboración del CD ROM para los participantes) Lima, 13 15 de noviembre de 2006. BNP Biblioteca Nacional del Perú.
- II Jornadas de Bibliotecas Universitarias. ALTAMIRA -Grupo de Bibliotecas Académicas Peruanas (participación). Trujillo, 26 y 27 de agosto de 2005. Universidad Privada Antenor Orrego
- Curso taller Formato MARC 21 para monografías y publicaciones periódicas. Sistema de Bibliotecas y Biblioteca Central de la Universidad Nacional Mayor de San Marcos (participación). Lima, junio 2004.

REFERENCIAS PERSONALES

- Lic. Gaby Caro
 Organización Mundial de la Salud (OMS)
 <u>carog@who.int</u>
- Lic. Liliana Eléspuru.

Universidad de Ciencias Aplicadas. Centro de Información.

Teléfono: 313-3333 Anexo 2410.

- Lic. Rosario Barragán.

Organización Internacional del Trabajo. Biblioteca.

Teléfono: 615-0335.

- Lic. Jorge Coronado.

Organización Internacional del Trabajo. Biblioteca.

Teléfono: 615-0342.

- Lic. Virginia García.

Instituto de Estudios Peruanos. Biblioteca.

Teléfono: 332-6194 anexo 1204

- Norma Palomino

Inter-American Development Bank (BID)

NPALOMINO@iadb.org Teléfono: 001 2026233918